臺灣板橋地方法院刑事判決　　　　　　100年度交易字第316號
公　訴　人　臺灣板橋地方法院檢察署檢察官
被　　　告　陳宜洲
上列被告因公共危險等案件，經檢察官提起公訴（100 年度偵字
第3154號），本院判決如下：
    主  文
陳宜洲服用酒類，不能安全駕駛動力交通工具而駕駛，處有期徒
刑貳月，如易科罰金，以新臺幣壹仟元折算壹日。又因過失傷害
人，處有期徒刑肆月，如易科罰金，以新臺幣壹仟元折算壹日。
應執行有期徒刑伍月，如易科罰金，以新臺幣壹仟元折算壹日。
    事  實
一、陳宜洲於民國100 年1 月12日晚間8 時許，在新北市○○區
    ○○街某飲食店內與親友食用含酒精成分之薑母鴨，至同日
    11、12時許散席後，已達於不能安全駕駛動力交通工具之程
    度，竟仍騎乘車牌號碼HWZ-133 號普通重型機車離去。嗣於
    翌（13）日凌晨0 時23分許，陳宜洲騎乘上開機車沿中正路
    由西往東方向行駛，於行經新北市○○區○○路與大觀街交
    岔口時，本應注意車輛行經交岔路口，須遵守燈光號誌之指
    示，並注意車前狀況，隨時採取必要之安全措施，而當時天
    候雖係夜間仍有照明，路面柏油、濕潤、無缺陷、無障礙物
    、視距良好之情形下，並無不能注意之情事，竟因酒後注意
    力無法集中，應注意能注意而疏於注意，而於上開交岔路口
    闖紅燈，與當時自大觀路南往北方向駛入該交岔路口、由陳
    永裕騎乘之車號XW7-826 號普通重型機車發生碰撞，陳宜洲
    機車並續行擦撞由蔡博文所駕駛車號CU-3333 之自小客車，
    造成陳永裕人車倒地，因而受有上唇裂傷（長0.6 公分）、
    左手擦傷、右膝擦傷等傷害。車禍發生後，陳宜洲在有偵查
    犯罪職權之公務員知悉其犯行前，即向前來處理之新北市政
    府警察局新莊分局員警自首肇事並接受裁判，經警送請醫院
    對陳宜洲抽血進行酒精濃度測試，結果陳宜洲血液中所含酒
    精濃度高達184.6MG/DL（即百分之0.1846），換算成呼氣酒
    精濃度為每公升0.92毫克，始查悉其確已不能安全駕駛動力
    交通工具。
二、案經陳永裕訴由新北市政府警察局新莊分局移送臺灣板橋地
    方法院檢察署檢察官偵查起訴。
    理  由
壹、證據能力部分：
    本件認定犯罪事實所引用之下列證據資料（包含文書證據等
    ），均非公務員違背法定程序所得，且被告及檢察官於本院
    審理終結前就下列證據資料之證據能力，均表示無意見而不
    爭執，且卷內之文書證據，亦無刑事訴訟法第159 條之4 之
    顯有不可信之情況，或不得作為證據之情形，則依刑事訴訟
    法第159 條之5 之規定，本件認定犯罪事實所引用之供述證
    據，均有證據能力，至其餘非屬供述證據部分，查亦無違法
    取得之情事存在，皆具證據能力，合先敘明。
貳、認定本案犯罪事實之證據及理由
一、訊據被告陳宜洲固坦承有於100 年1 月13日凌晨0 時23分許
    ，食用含有酒精成分之食物後騎乘上開機車，於行經前揭路
    口時，與陳永裕、蔡博文所駕駛之機車、汽車發生事故，並
    造成陳永裕受有如前所述之傷害，嗣經警方將被告陳宜洲送
    醫治療並抽血進行酒精濃度測試，檢驗結果換算成呼氣酒精
    濃度為每公升0.92毫克等事實不諱，惟被告陳宜洲於警詢、
    偵查及本院準備程序時均矢口否認有何闖紅燈之違規行為，
    嗣於100 年6 月27日審理時始坦承有闖紅燈之行為云云。
    惟查：
(一)、公共危險部分：
    上揭喝酒駕車之事實，業據被告陳宜洲於警詢、檢察官偵查
    時及審理時供承不諱，核與證人蔡博文於本院審理時證稱，
    被告當時看起來有點喝醉的樣子等語相符，並有行政院衛生
    署臺北醫檢驗科急診檢驗結果單、刑法第185 條之3 案件測
    試觀察紀錄表、酒精濃度抽血檢驗值與呼氣濃度值換算公式
    表各1 紙（見偵查卷第16頁、第17頁、第24頁）在卷可佐，
    足認被告自白與事實相符，公共危險犯行，事證明確，犯行
    洵堪認定。
(二)、過失傷害部分：
    業據證人即告訴人陳永裕於本院審理時證述綦詳，而證人蔡
    博文於本院審理時證稱：100 年1 月12日晚上11時許，伊開
    賓士車從板橋經過新海橋往新莊方向，在大觀街口等紅燈，
    該街口是大觀街口與中正路的交岔路口，伊見到伊直行的綠
    燈號誌亮了，伊緩緩起步，前方是機車等候區，告訴人的機
    車原本是停在伊的左前方車門的旁邊，離伊的汽車還有三、
    四尺左右，伊左側的中正路的號誌已經是紅燈，突然伊發現
    有壹台機車從中正路闖紅燈衝過來，就是被告騎乘的機車，
    伊直行的綠燈已經變燈二十秒左右，而伊的車與告訴人的機
    車都已經行駛到路中央，被告車速很快，完全沒有煞車，先
    撞到告訴人的機車，告訴人車倒地，被告機車沒有倒地，直
    接衝撞伊駕駛座的左邊後視鏡，把伊的左側後視鏡撞斷，伊
    下車察看，伊就拿手機報案，被告絕對是闖紅燈等語。此外
    ，並有道路交通事故調查報告表(一)、(二)、道路交通事故現場
    草圖、現場圖及新泰綜合醫院診斷證明書各1 份、現場暨車
    損照片共27張（見偵查卷第19頁至第22頁、第18頁、第25頁
    至第29頁）在卷足資佐證。按汽車（包含機器腳踏車）行駛
    時，駕駛人應注意車前狀況，並隨時採取必要之安全措施；
    汽車行駛至交岔路口，其行進、轉彎，應遵守燈光號誌或交
    通指揮人員之指揮；汽車駕駛人飲用酒類或其他類似物後其
    吐氣所含酒精濃度超過每公升0.25毫克或血液中酒精濃度超
    過百分之0.05以上不得駕車；又圓形紅燈表示禁止通行，不
    得超越停止線或進入路口，道路交通安全規則第94條第3 項
    、第102 條第1 項第1 款、第114 條第2 款、道路交通標誌
    標線號誌設置規則第206 條第5 款第1 目分別定有明文。而
    車禍發生當時，天候為晴天，夜間有照明，柏油路面濕潤無
    缺陷亦無障礙物，視距良好乙節，並據前揭道路交通事故調
    查報告表(一)記載明確，客觀上並無不能注意之情事，惟被告
    因酒醉影響判斷力及手眼協調能力，其駕車之注意力、反應
    能力及操控能力均較未飲酒時為明顯降低，竟疏未注意路口
    號誌燈已顯示紅燈，仍貿然闖紅燈違規，復未注意陳永裕、
    蔡博文已分別駕車進入該交岔路口之車前狀況，因而肇事，
    被告之駕駛行為自有過失，且與陳永裕之受傷結果，具有相
    當因果關係。是以被告過失傷害犯行，事證明確，犯行洵堪
    認定。
二、論罪科刑：
(一)、核被告所為，係犯刑法第185 條之3 服用酒類不能安全駕駛
    動力交通工具而駕駛罪，及同法第284 條第1 項前段之過失
    傷害罪。被告酒醉駕車，因而肇事致人受傷，應依道路交通
    管理處罰條例第86條第1 項規定，就過失傷害部分加重其刑
    。按刑法第62條所謂自首，祇以犯人在其犯罪未發覺前，自
    行向該管公務員申告其犯罪事實，而接受裁判為已足，至於
    嗣後對於犯行有所辯解，乃辯護權之行使，不能據此即認其
    先前之自首失其效力（最高法院92年度台上字第7254號判決
    採同一意旨），經查：被告於車禍發生後留在現場，並在有
    偵查犯罪職權之公務員知悉其犯行前，即向前來處理之新北
    市政府警察局新莊分局員警自首肇事並接受裁判乙節，有本
    院公務電話紀錄表1 紙在卷可稽（見本院卷），則被告矢口
    否認過失傷害之犯行，惟此要屬被告於刑事訴訟程序上行使
    辯護權之範疇，揆諸上開說明，仍認其就過失傷害犯行符合
    自首要件，此部分應依刑法第62條前段減輕其刑，並依同法
    第71條第1 項之規定先加後減。所犯上開2 罪，犯意各別，
    行為互殊，應分論併罰。
(二)、爰審酌被告明知酒後駕駛動力交通工具，對於一般往來之公
    眾及駕駛人自身皆具有高度危險性，竟仍騎乘機車上路，駕
    駛態度實屬輕忽，所為嚴重危及公眾往來安全，且經抽血檢
    驗換算呼氣酒精濃度高達每公升0.92毫克，復貿然闖紅燈肇
    事，造成告訴人陳永裕受傷非輕，又迄未賠償告訴人所受損
    失，惟於本院審理時始坦承過失傷害犯行之犯後態度等一切
    情狀，分別量處如主文所示之刑，均諭知易科罰金之折算標
    準，並定其應執行刑及諭知易科罰金之折算標準。
三、據上論斷，應依刑事訴訟法第299 條第1 項前段，刑法第18
    5 條之3 、第284 條第1 項前段、第62條前段、第41條第1
    項前段、第51條第5 款，道路交通管理處罰條例第86條第1
    項刑法施行法第1 條之1 ，判決如主文。
本案經檢察官郭俊豪到庭執行職務。
中    華    民    國   100    年    7     月    18    日
                  交通法庭法  官  陳伯厚
上列正本證明與原本無異。
如不服本判決，應於判決送達後10日內敘明上訴理由，向本院提
出上訴狀 (應附繕本) ，上訴於臺灣高等法院。其未敘述上訴理
由者，應於上訴期間屆滿後20日內向本院補提理由書「切勿逕送
上級法院」。
                          書記官  高建華
中    華    民    國   100    年    7     月    25    日
附錄論罪科刑法條全文：
中華民國刑法第185條之3
服用毒品、麻醉藥品、酒類或其他相類之物，不能安全駕駛動力
交通工具而駕駛者，處 1 年以下有期徒刑、拘役或科或併科 15
萬元以下罰金。
中華民國刑法第284條
（過失傷害罪）
因過失傷害人者，處 6 月以下有期徒刑、拘役或 5 百元以下罰
金，致重傷者，處 1 年以下有期徒刑、拘役或 5 百元以下罰金
。
從事業務之人，因業務上之過失傷害人者，處 1 年以下有期徒
刑、拘役或 1 千元以下罰金，致重傷者，處 3 年以下有期徒刑
、拘役或 2 千元以下罰金。